臺灣臺中地方法院刑事裁定
111年度聲字第3381號
聲請人即
選任辯護人  廖奕婷律師（法扶律師）
被      告  鍾昌伯





上列聲請人因被告違反槍砲彈藥刀械管制條例等案件（本院111
年度訴字第1948 號），聲請具保停止羈押，本院裁定如下：
    主    文
聲請駁回。
    理    由
一、聲請意旨略以：被告就全案已坦承犯行，並願積極配合刑事
    警察局中部犯罪打擊中心調查本案槍枝、毒品來源，因需密
    切配合員警提供線索，應無逃亡之虞，亦無反覆為同一犯行
    之虞，又被告前因案執行徒刑，並因假釋期滿而執行完畢，
    於假釋保護管束期間均遵期報到，故應得以限制住居等侵害
    較小之手段代替羈押；再被告育有一名未滿五歲之子女，實
    無逃亡動機，而本案刑期甚重，希望能在被告入獄服刑前有
    返家處理個人事務及安頓家人之機會，請求准予新臺幣5萬
    元具保停止羈押等語。
二、按羈押被告之目的，在於確保訴訟程序之進行、確保證據之
    存在、真實及確保刑罰之執行，而被告有無羈押之必要，及
    羈押後其原因是否仍然存在，有無繼續羈押之必要，應否延
    長羈押等等，均屬事實認定之問題，法院有依法認定裁量之
    職權，自得就具體個案情節予以斟酌決定，如就客觀情事觀
    察，法院許可羈押之裁定在目的與手段間之衡量，並無明顯
    違反比例原則情形，即無違法或不當可言。又執行羈押後有
    無繼續之必要，仍許由法院斟酌訴訟進行程度及其他一切情
    事而為認定（最高法院46年度台抗字第6 號判例參照）。聲
    請停止羈押，除有同法第114 條各款所列情形之一不得駁回
    者外，其准許與否，該管法院有自由裁量之權，此亦有最高
    法院46年台抗字第21號判例、91年度台抗字第456 號判決意
    旨可資參照。
三、按刑事訴訟法第101條之1所定之預防性羈押，係因考慮該條
    所列各款犯罪，一般而言，對於他人生命、身體、財產有重
    大之侵害，對社會治安破壞甚鉅，而其犯罪性質，從實證之
    經驗而言，犯罪行為人大多有一而再、再而三反覆為之的傾
    向，故為避免此種犯罪型態之犯罪行為人，在同一社會環境
    條件下，再次興起犯罪之意念而再為同一類型之犯罪，因此
    透過拘束其身體自由之方式，避免其再犯，是法院依該條規
    定決定是否應予羈押時，並不須有積極證據，足認其確實準
    備或預備再為同一類型之犯罪，而僅須由其犯罪之歷程觀察
    ，其於某種條件下已經多次犯下該條所列之罪行，而該某種
    條件，現在正存在於被告本身或其前犯罪之外在條件並未有
    明顯之改善，而可使人相信在此等環境下，被告有可能再為
    同一類型犯罪之危險，即可認定有反覆實施該條犯罪之虞。
四、經查：
  ㈠告鍾昌伯因違反槍砲彈藥刀械管制條例等案件，前經法官訊
    問後，認其涉犯毒品危害防制條例第10條第2項施用第二級
    毒品罪及第11條第3項持第一級毒品純質淨重10公克以上罪
    、槍砲彈藥刀械管制條例第13條第4項非法持有槍砲主要零
    件罪及第7條第4項非法持有非制式手槍罪等罪嫌重大，因被
    告前非法持有子彈、非法販賣子彈及非法持有槍砲主要零件
    等犯行經臺灣高等法院臺中分院判決應執行有期徒刑捌月在
    案，又因非法製造可發射子彈具殺傷力之槍枝未遂及非法持
    有改造手槍經臺灣彰化地方檢察署110年度偵字第2573、109
    16號起訴，仍再犯本件非法持有非制式手槍罪，足認被告有
    反覆實施槍砲彈藥刀械管制條例第7條之同一犯罪之虞，而
    有羈押之必要，於111年9月21日依刑事訴訟法第101條之1第
    1項第9款規定裁定予以羈押在案。
　㈡而被告前因⒈於108年至110年間非法持有具殺傷力之子彈、非
    法販賣具殺傷力之子彈及非法持有槍砲之主要組成零件等犯
    行，經法院判處有期徒刑1年3月及應執行有期徒刑8月及罰
    金5萬元，有期徒刑如易科罰金，罰金如易服勞役，均以新
    臺幣1000元折算壹日確定；⒉於109年至110年間非法製造可
    發射子彈具殺傷力之槍枝未遂、非法製造子彈、非法持有改
    造手槍及非法持有子彈等犯行，經檢察官起訴在案；⒊於110
    年至111年間未經許可持有非制式手槍等犯行，經法院判處
    有期徒刑6年，併科罰金新臺幣16萬元，罰金如易服勞役，
    以新臺幣1000元折算壹日，現上訴二審審理中；⒋於82年至1
    00年間另有多次違反槍砲彈藥刀械管制條例案件，經法院判
    處罪刑確定，並甫於107年7月18日執行完畢出監，此有臺灣
    臺中地方檢察署檢察官110年度偵字第3691、30296號起訴書
    、本院110年度訴字第1981號、臺灣高等法院臺中分院111年
    度上訴字第1547號及最高法院111年度台上字第5020號刑事
    判決、臺灣彰化地方檢察署檢察官110年度偵字第5273、109
    16號起訴書、臺灣彰化地方法院111年度訴字第677號刑事判
    決及臺灣高等法院被告前案紀錄表在卷可稽。被告長年來一
    再違反槍砲彈藥刀械管制條例案件，107年出監後，自108年
    起又不斷再犯同類案件4次，參以被告之經濟與生活狀況，
    有事實足認為被告有反覆實施同一犯罪之虞。準此，本院認
    被告仍有刑事訴訟法第101條之1第1項第9款之羈押原因，且
    縱以具保、限制出境或限制住居等替代處分，均無法達到防
    止被告再犯之效果，本院審酌被告所涉犯罪事實對社會侵犯
    之危害性及國家刑罰權遂行之公益考量，與被告之人身自由
    之私益兩相利益衡量後，認對被告羈押係適當、必要，且合
    乎比例原則，非予繼續羈押顯難防止被告再犯暨進行將來之
    追訴、審判及執行，是認仍有繼續羈押之必要性。
　　又法院於認定羈押被告之原因及必要性是否存在時，僅就被
    告是否犯罪嫌疑重大，有無刑事訴訟法第101條、第101條之
    1 所定情形，及有無保全被告或證據使刑事訴訟程序順利進
    行之必要為審酌，亦難以聲請人前揭所陳被告之家庭狀況，
    據以推認被告即無再犯同一類型犯罪之虞，附此敘明。
五、綜上所述，本院認被告羈押之原因及必要性仍然存在，為防
    止被告再犯，並確保日後對被告之執行程序得以順利進行，
    被告仍有繼續羈押之必要，無從以命具保、責付或限制住居
    等方式替代。此外，復查無刑事訴訟法第114 條各款不得駁
    回具保聲請停止羈押之事由，本件聲請具保停止羈押，自難
    准許，應予駁回。
六、依刑事訴訟法第220條，裁定如主文。
中　　華　　民　　國　　111 　年　　12　　月　　15　　日
                  刑事第一庭    審判長法  官  陳淑芳
                                      法  官  王振佑
                                      法  官  黃龍忠
上正本證明與原本無異。
如不服本裁定，應於收受送達後5日內向本院提出抗告狀。（應
附繕本）
                                      書記官  華鵲云
中　　華　　民　　國　　111 　年　　12　　月　　15　　日